【裁判字號】    97,訴,934
【裁判日期】    971104
【裁判案由】    違反毒品危害防制條例
【裁判全文】
臺灣新竹地方法院刑事判決               97年度訴字第934號
公  訴  人  臺灣新竹地方法院檢察署檢察官
被      告  甲○○
                    巷4弄4號.
上列被告因違反毒品危害防制條例案件，經檢察官提起公訴（97
年度毒偵字第1416號），本院依簡式審判程序判決如下：
    主  文
甲○○施用第一級毒品，累犯，處有期徒刑捌月，扣案之第一級
毒品海洛因壹包（送驗淨重零點零玖柒陸公克，驗餘淨重零點零
玖貳公克），沒收銷燬之，扣案之注射針筒壹支、美娜水貳瓶
，均沒收之；又施用第二級毒品，累犯，處有期徒刑陸月。應執
行有期徒刑壹年，扣案之第一級毒品海洛因壹包（送驗淨重零點
零玖柒陸公克，驗餘淨重零點零玖貳公克），沒收銷燬之，扣
案之注射針筒壹支、美娜水貳瓶，均沒收之。
    事  實
一、甲○○前於民國94年間，因違反毒品危害防制條例案件，經
    本院於94年10月24日以94年度訴字第 606號判決判處應執行
    有期徒刑10月確定，並於95年11月25日執行完畢。
二、甲○○(1)、前於92年間，因施用毒品案件，經本院以92年度
    毒聲字第 184號裁定送觀察、勒戒後，認無繼續施用毒品傾
    向，於92年3月27日執行完畢而出所。(2)、又於94年1月10日
    ，因施用第一、二級毒品犯行，經本院於94年10月24日以94
    年度訴字第606號判決判處應執行有期徒刑10月確定，並於9
    5年11月25日執行完畢。(3)、再於97年1月22日某時許，因施
    用第一、二級毒品等犯行，經本院以97年度訴字第 233號判
    決判處應執行有期徒刑1年8月確定。(4)、另於97年 5月20日
    、21日某時許，因施用第一、二級毒品犯行，經本院以97年
    度訴字第654號判決判處應執行有期徒刑1年。
三、甲○○仍不知悔改，分別基於施用第一級毒品海洛因、及第
    二級毒品安非他命之犯意，分別於97年 7月25日，在新竹市
    ○○路與東成街街口附近公園廁所內，以將海洛因摻水注射
    之方式；於97年 7月24日15時許，在新竹市○○路人住處，
    以將安非他命放在玻璃球吸食器內加熱生煙吸食之方式，非
    法施用第一級毒品海洛因及第二級毒品安非他命各 1次，嗣
    於97年7月26日16時30分許，在新竹市○○路243巷軍人公墓
    旁為警查獲，並扣得第一級毒品海洛因1包（送驗淨重0.097
    6公克，驗餘淨重0.0932 公克）、其所有供施用第一級毒品
    海洛因所用之注射針筒1支、美娜水2瓶，始悉上情。
四、案經新竹市警察局第三分局報告臺灣新竹地方法院檢察署檢
    察官偵查起訴。
    理  由
一、本件被告甲○○所犯施用第一級、第二級毒品罪，並非死刑
    、無期徒刑、最輕本刑為 3年以上有期徒刑之罪，或高等法
    院管轄第一審之案件，被告於本院準備程序進行中，就被訴
    事實為有罪之陳述，經本院合議庭認合於刑事訴訟法第 273
    條之1第1項之規定，裁定進行簡式審判程序，合先敘明。
二、上揭犯罪事實，業經被告甲○○於本院準備程序及審理時均
    坦承不諱，又被告於97年 7月26日於青草湖派出所採集尿液
    送驗，呈嗎啡陽性、可待因陽性及安非他命陽性及甲基安非
    他命陽性反應，有新竹市警察局辦理煙毒、麻醉藥品案尿液
    送驗受檢人真實姓名代號對照表暨送驗登記簿、97年8月6日
    台灣尖端先進生技醫藥股份有限公司濫用藥物檢驗報告各 1
    份（偵卷第33頁、第34頁）在卷可參，並有第一級毒品海洛
    因 1包（送驗淨重0.0976公克，驗餘淨重0.0932公克）、注
    射針筒1支、美娜水2瓶扣案可資佐證，且有新竹市警察局第
    三分局搜索、扣押筆錄、執行搜索經過及結果陳報書、扣押
    物品目錄表及現場查獲照片1幀附卷足憑（偵卷第15頁至第1
    9頁、第21頁）。足認被告之自白與事實相符，應堪採信。
三、被告(1)、前於92年間，因施用毒品案件，經本院以92年度毒
    聲字第 184號裁定送觀察、勒戒後，認無繼續施用毒品傾向
    ，於92年3月27日執行完畢而出所。(2)、又於94年1月10日，
    因施用第一、二級毒品犯行，經本院於94年10月24日以94年
    度訴字第 606號判決判處應執行有期徒刑10月確定，並於95
    年11月25日執行完畢。(3)、再於97年 1月22日某時許，因施
    用第一、二級毒品等犯行，經本院以97年度訴字第 233號判
    決判處應執行有期徒刑1年8月確定。(4)、另於97年 5月20日
    、21日某時許，因施用第一、二級毒品犯行，經本院以97年
    度訴字第654號判決判處應執行有期徒刑1年等情，有臺灣新
    竹地方法院檢察署刑案資料查註紀錄表、臺灣高等法院被告
    前案紀錄表、在監在押全國紀錄表在卷可按，是被告所犯毒
    品危害防制條例第10條第1項、第2項之施用第一級毒品及第
    二級毒品罪，均洵堪認定，本件事證明確，應依法論科。
四、核被告所為，係犯毒品危害防制條例第10條第1項、第2項之
    施用第一級毒品、第二級毒品罪，而其持有第一級毒品海洛
    因及第二級毒品安非他命之低度行為，分為施用第一級毒品
    海洛因及第二級毒品安非他命之高度行為所吸收，均不另論
    罪。而被告所犯之施用第一級毒品罪及第二級毒品罪，犯意
    各別、行為互殊，且犯罪構成要件不同，應予分論併罰。又
    被告有詳如事實欄一所示之前科紀錄等情，有臺灣新竹地方
    法院檢察署刑案資料查註紀錄表、臺灣高等法院被告前案紀
    錄表在卷可參，被告於前受有期徒刑執行完畢 5年內，再故
    意犯本件有期徒刑以上之罪，為累犯，應依刑法第47條第 1
    項之規定加重其刑。爰審酌被告無視法令之禁止，前已因多
    次施用毒品案件，經法院裁定觀察勒戒、強制戒治後，竟仍
    再度施用足以導致精神障礙及生命危險之成癮性毒品，顯無
    悔改之意，兼以施用毒品所生危害以自戕健康為主，及犯後
    坦承犯行等一切情狀，量處如主文所示之刑，並定應執行刑
    。
五、扣案之第一級毒品海洛因 1包（送驗淨重0.0976公克，驗餘
    淨重0.0932公克）為第一級毒品，應依毒品危害防制條例第
    18條第1項前段之規定宣告沒收銷燬之。至扣案之注射針筒1
    支、美娜水 2瓶均為被告所有，且均係供其為前述施用第一
    級毒品海洛因犯行所用之物等情，業據被告供述在卷，爰應
    依刑法第38條第1項第2款之規定宣告沒收之。
六、據上論斷，應依刑事訴訟法第273條之1第1 項、第299條第1
    項前段，毒品危害防制條例第10條第1項、第2項、第18條第
    1項前段，刑法第11條前段、第47條第1項、第51條第 5款、
    第38條第1項第2款，判決如主文。
本案經檢察官張嘉宏到庭執行職務。
中    華    民    國    97    年    11    月    4     日
                  刑事第一庭    法  官  楊數盈
以上正本證明與原本無異。
如不服本判決應於收受本判決後10日內向本院提出上訴書狀，上
訴書狀應敘述具體理由。上訴書狀未敘述上訴理由者，應於上訴
期間屆滿後20日內補提理由書狀於本院 (均須按他造當事人之人
數附繕本 )「切勿逕送上級法院」。
                                書記官  謝國聖
中    華    民    國    97    年    11    月    4     日
附錄本案論罪科刑法條：
毒品危害防制條例第10條
施用第一級毒品者，處6月以上5年以下有期徒刑。
施用第二級毒品者，處3年以下有期徒刑。


司法院資訊處製作；財團法人民間司法改革基金會備份。
